臺灣臺北地方法院刑事判決　　　　　　　94年度訴字第1122號
公　訴　人　臺灣臺北地方法院檢察署檢察官
被　　　告　乙○○
上列被告因偽造文書案件，經檢察官聲請以簡易判決處刑（94年
度偵字第8730號），本院受理後，認為不宜以簡易判決處刑，改
以通常程序審理，嗣於本院準備程序進行中，被告先就被訴事實
為有罪之陳述，經本院裁定適用簡式審判程序，判決如下：
    主  文
乙○○連續行使偽造私文書，足以生損害於公眾及他人，處有期
徒刑陸月，如易科罰金，以參佰元折算壹日。扣案之逸軒工務用
工具明細單上偽造之「甲○○」署押壹枚沒收。
    事  實
一、乙○○為逸軒室內設計股份有限公司（下稱逸軒公司）負責
 　 人；於民國九十三年十一月十五日，乙○○因調閱監視錄影
    帶畫面，懷疑於同年十一月十三日離職之員工甲○○竊取該
    公司置放於台北市○○○路○段五十九巷四十五號三樓之四
    所承包工地之木工工具一批，乃於同年十二月八日至基隆市
    警察局第四分局大武崙派出所員警提出甲○○涉嫌竊盜罪嫌
    之告訴。詎乙○○因接獲承辦員警通知其前往製作第二次警
    詢筆錄，為提出上開刑事案件甲○○所竊取財物之明細資料
    ，竟基於行使偽造私文書及偽造他人刑事被告案件證據之概
    括犯意，先於九十三年十二月十三或十四日某時許，在基隆
    市○○街二八三號，在「逸軒工務用工具明細單」上虛偽填
    載風槍、木梯、電鋸等工具，業於九十三年四月二十二日點
    交甲○○保管之內容，並偽造甲○○之署押以為簽收之意思
    ，旋於同年十二月十五日將前揭偽造文書之影本持向基隆市
    警察局第四分局大武崙派出所之承辦員警行使，作為甲○○
    竊盜犯罪之證據。嗣因甲○○於台灣台北地方法院檢察署九
    十四年度偵字第一一八七號案件偵查中堅詞否認上開明細單
    上之簽名係其所親簽，該署承辦檢察官要求乙○○提出逸軒
    工務用工具明細單原本後，因乙○○不慎將上開偽造之明細
    單原本遺失，乃又承前之犯意，於同年六月六日，在上址偽
    造內容相同、其上有甲○○簽名之逸軒公務用工具明細單一
    份，並於同年六月七日，前往台灣台北地方法院檢察署第十
    四偵查庭開庭時，持以向承辦檢察官行使，足生損害於甲○
    ○本人及檢、警機關偵查刑事案件之正確性。嗣台灣台北地
    方法院檢察署檢察官發覺乙○○先後提出之文書有異，始循
    線查悉上情。
二、案經甲○○訴請臺灣臺北地方法院檢察署檢察官偵查聲請簡
    易判決處刑，本院認不宜以簡易判決處刑，改依通常程序審
    理，經合議庭裁定以簡式審判程序審理。
    理  由
一、前揭犯罪事實，業據被告乙○○於本院審理時坦承不諱（參
    見九十四年度偵字第八七三Ｏ號，下簡稱偵一卷第十二至十
    四頁、二十至二一頁），核與告訴人甲○○於偵查中證述之
    情節大致相符（參見九十四年度偵字第一一八七號，下簡稱
    偵二卷第六十頁），並有偽造甲○○簽名之「逸軒工務用工
    具明細單」二紙在卷可稽（參見偵一卷第十五頁、偵二卷第
    二二頁），足徵被告前揭任意性之自白與事實相符，堪以採
    信。是本案罪證明確，被告犯行已堪認定，應依法論科。
二、按被告先後二次偽造「甲○○」之署押於「逸軒工務用工具
    明細單」上，藉以表示告訴人已簽收明細單上所記載工具之
    用意，且持以向承辦員警及檢察官行使，均足生損害於甲○
    ○本人及檢、警機關偵查刑事案件之正確性。故核被告所為
    ，係犯刑法第二百十六條、第二百十條之行使偽造私文書罪
    、及同法第一百六十五條之偽造刑事證據罪。被告偽造「甲
    ○○」之署押，為偽造私文書之階段行為，其偽造私文書後
    進而行使，偽造之低度行為為行使之高度行為所吸收，均不
    另論罪。又被告先後二次行使偽造私文書之犯行，時間緊接
    ，方法相同，觸犯構成要件相同之罪名，顯係基於概括犯意
    反覆為之，為連續犯，應依刑法第五十六條規定，以一罪論
    科，並加重其刑。又被告以一偽造行為同時觸犯偽造私文書
    及偽造刑事證據罪，為想像競合犯，應從一重論以偽造私文
    書罪，公訴意旨雖漏未論及被告前揭所為，另涉犯偽造刑事
    證據罪，然此部份與前揭論罪科刑部份，有想像競合之裁判
    上一罪關係，應為起訴效力所及，本院自得並予審究。爰審
    酌被告前無犯罪前科，有台灣高等法院被告全國前案紀錄表
    可參，素行尚稱良好，犯罪動機及目的係因懷疑告訴人甲○
    ○竊取其工具，為圖其受刑事訴追，影響檢、警機關偵查刑
    事案件之正確性，惟犯後坦承犯行，與其智識程度、犯罪之
    手段等一切情狀，量處如主文所示之刑，並諭知易科罰金之
    折算標準。又被告於九十四年六月六日所偽造之逸軒工務用
    工具明細單（偵一卷第十五頁）上之「甲○○」署押一枚，
    應依刑法第二百十九條規定宣告沒收之；至被告於九十三年
    十二月間所偽造之「逸軒工務用工具明細單」，因業已滅失
    ，業據被告供陳在卷，自無從沒收其上之署押，附此敘明。
據上論斷，應依刑事訴訟法第四百五十二條、第二百七十三條之
一、第二百九十九條第一項前段，刑法第五十六條、第二百十六
條、第二百十條、第一百六十五條、第五十五條、第四十一條第
一項前段、第二百十九條，罰金罰鍰提高標準條例第一條前段、
第二條，判決如主文。
本案經檢察官張智堯到庭執行職務
中　　華　　民　　國　　94　　年　　10  　月　　20　　日
　　　　　　　　　刑事第十三庭  法　官　吳佳薇
上正本證明與原本無異。
如不服本判決，應於判決送達後10日內向本院提出上訴狀（應抄
附繕本）。告訴人或被害人如對於本判決不服者，應具備理由請
求檢察官上訴，其上訴期間之計算係以檢察官收受判決正本之日
期為準。
中　　華　　民　　國　　94　　年　　10　　月　　21　　日
                                 書記官 潘文賢
附錄本案論罪科刑法條：
中華民國刑法第210條(偽造變造私文書罪)
偽造、變造私文書，足以生損害於公眾或他人者，處五年以下有
期徒刑。
中華民國刑法第216條 (行使偽造變造或登載不實之文書罪)
行使第210條至第215條之文書者，依偽造、變造文書或登載不實
事項或使登載不實事項之規定處斷。
中華民國刑法第165條
(湮滅刑事證據罪)
偽造、變造、湮滅或隱匿關係他人刑事被告案件之證據，或使用
偽造、變造之證據者，處2年以下有期徒刑、拘役或500元以下罰
金。
